【裁判字號】    95,易,2587
【裁判日期】    951102
【裁判案由】    竊盜等
【裁判全文】
臺灣臺中地方法院刑事判決              95年度易字第2587號
公  訴  人  臺灣臺中地方法院檢察署檢察官
被      告  甲○○
上列被告因竊盜等案件，經檢察官提起公訴（95年度偵字第1236
8號），被告於準備程序中就被訴事實為有罪之陳述，受命法官
於聽取當事人之意見後，本院合議庭裁定改由受命法官獨任以簡
式審判程序審理，判決如下：
    主    文
甲○○攜帶兇器竊盜，處有期徒刑陸月，如易科罰金以銀元參佰
元即新臺幣玖佰元折算壹日，緩刑參年。
    犯罪事實
一、甲○○意圖為自己不法之所有，於民國九十五年五月十三日
    十九時四十一分許，持客觀上足供兇器使用之鐵槌一支，至
    臺中縣神岡鄉○○路一六一一號「豐運機械板金股份有限公
    司」（下稱豐運公司）工廠外面之廣場遮雨棚下，竊取豐運
    公司 (負責人為乙○○)所有之機械板金零件一件（價值約
    新臺幣（下同）二千元）得手後，於同日十九時四十五分許
    離去。嗣因乙○○向鄰近之「鼎欣精密企業社」調閱監視器
    錄影帶發現上情後報警處理，而為警循線查獲。
二、案經臺中縣警察局豐原分局報告臺灣臺中地方法院檢察署檢
    察官偵查起訴。
    理  由
一、訊據被告甲○○對於上揭犯罪事實坦承不諱，並經證人乙○
    ○於警詢、偵查及審理中證述明確，復有監視器錄影翻拍照
    片四張、現場照片六張及現場圖等件在卷可稽。綜上所述，
    本件事證明確，被告犯行堪以認定。
二、按刑法第三百二十一條第一項第三款之攜帶兇器竊盜罪，係
    以行為人攜帶兇器竊盜為其加重條件，此所謂兇器，其種類
    並無限制，凡客觀上足對人之生命、身體、安全構成威脅，
    具有危險性之兇器均屬之，且祇須行竊時攜帶此種具有危險
    性之兇器為已足，並不以攜帶之初有行兇之意圖為必要（最
    高法院七十九年臺上字第五二五三號判例意旨參照）。查，
    上開鐵槌一支雖未扣案，惟被告於行竊前有在行竊現場旁邊
    約四、五步處持該支鐵槌打破玻璃，業據被告甲○○於審理
    中直承在卷，核與證人乙○○於審理中結證情節相符，足見
    該支鐵槌確實質地堅硬，在客觀上係屬足以殺傷人生命、身
    體之器械，顯為具有危險性之兇器無疑。是核被告所為，係
    犯刑法第三百二十一條第一項第三款之攜帶兇器竊盜罪。爰
    審酌被告犯罪之動機、目的、手段、所竊得財物價值約二千
    元，尚非甚鉅，犯罪後能於審理中坦承犯行，並賠償豐運公
    司負責人乙○○一千餘元，雙方已達成和解，有和解書一份
    在卷可稽，並經乙○○到庭陳明屬實，態度尚可等一切情狀
    ，量處如主文所示之刑，並依修正前刑法第四十一條第一項
    前段、修正前罰金罰鍰提高標準條例第二條、現行法規所定
    貨幣單位折算新臺幣條例第二條之規定，諭知易科罰金之折
    算標準 (有關新舊法比較適用部分詳後述)。末查，被告前
    雖曾於八十四年間，因違反麻醉藥品管理條例案件，經本院
    判處有期徒刑四月確定，於八十五年十月十一日執行完畢，
    惟其於該案執行完畢後，五年以內未曾因故意犯罪受有期徒
    刑以上刑之宣告，有臺灣高等法院被告前案紀錄表一份在卷
    可按，其經此罪刑宣告教訓，當知所警惕，信無再犯之虞，
    且其犯罪後能於審理中坦承罪行，並賠償被害人所受損失達
    成和解，本院綜核各情，認前開刑之宣告以暫不執行為適當
    ，爰並依修正後刑法第七十四條第一項第二款規定 (有關新
    舊法之適用理由詳後述)，諭知緩刑三年，以啟自新。又上
    開鐵槌一支既未扣案，被告復供明非其所有等語．爰不予宣
    告沒收，附此敘明。
三、查，被告行為後，刑法第二條、第四十一條、第七十四條，
    均於九十四年二月二日修正公布，並自九十五年七月一日起
    施行，且 (一)修正後刑法第二條第一項規定，已將新舊法
    律適用之「從新從輕」原則，改採「從舊從輕」原則，而此
    規定僅係規範行為後法律變更所生新舊法律比較適用之準據
    法，並非實體刑罰法律，自不生行為後法律變更之比較適用
    之問題，應逕行適用新法第二條第一項之規定，為「從舊從
    輕」之比較。(二)被告行為後，罰金罰鍰提高標準條例第二
    條業已刪除，而刑法第四十一條第一項前段關於易科罰金之
    折算標準已由舊法之銀元一百元、二百元、三百元修正為新
    臺幣（下同）一千元、二千元、三千元，因屬科刑規範事項
    之變更，其折算標準為裁判時所應諭知，自有就新舊法規定
    比較之必要，經比較新舊法結果，以被告行為時之舊法較為
    有利於被告，是依修正後刑法第二條第一項前段之規定，本
    件應適用被告行為時之舊法即依修正前刑法第四十一條第一
    項前段、修正前罰金罰鍰提高標準條例第二條、現行法規所
    定貨幣單位折算新臺幣條例第二條之規定，諭知以銀元三百
    元即新臺幣九百元折算一日為易科罰金之折算標準。(三)犯
    罪在新法施行前，新法施行後，緩刑之宣告，應適用新法第
    七十四條之規定 (最高法院九十五年第八次刑事庭會議決議
    意旨參照)。
據上論斷，應依刑事訴訟法第二百七十三條之一第一項、第二百
九十九條第一項前段，刑法第二條第一項、第三百二十一條第一
項第三款、修正前刑法第四十一條第一項前段、刑法第七十四條
第一項第二款，修正前罰金罰鍰提高標準條例第二條，現行法規
所定貨幣單位折算新臺幣條例第二條，判決如主文。
中    華    民    國    95    年    11    月    2     日
                    臺灣臺中地方法院刑事第十庭
                              法  官  江奇峰
上正本證明與原本無異。
如不服本判決，應於送達後十日內向本院提出上訴狀（須附繕本
），上訴於臺灣高等法院臺中分院。
                              書記官  陳美年
中    華    民    國    95    年    11    月    2     日
附錄論罪科刑法條：
附錄本案論罪科刑法條全文
刑法第三百二十一條第一項第三款：
犯竊盜罪而有左列情形之一者，處六月以上五年以下有期徒刑：
三攜帶兇器而犯之者。


司法院資訊處製作；財團法人民間司法改革基金會備份。
